臺灣彰化地方法院刑事判決　　　　　　　94年度訴字第2084號
公　訴　人　臺灣彰化地方法院檢察署檢察官
被　　　告　甲○○
上列被告因違反毒品危害防制條例案件，經檢察官提起公訴（94
年度毒偵字第5584號），本院合議庭裁定由受命法官獨任進行簡
式審判程序，茲判決如下：
    主  文
甲○○施用第一級毒品，累犯，處有期徒刑玖月，扣案之第一級
毒品海洛因壹包（淨重零點貳伍公克，空包裝重零點貳伍公克）
沒收銷燬之；又施用第二級毒品，累犯，處有期徒刑陸月，扣案
之第二級毒品甲基安非他命壹包（驗前淨重零點壹貳壹公克，驗
後淨重零點零肆玖貳公克）沒收銷燬之。應執行有期徒刑壹年貳
月，扣案之第一級毒品海洛因壹包（淨重零點貳伍公克，空包裝
重零點貳伍公克）、第二級毒品甲基安非他命壹包（驗前淨重零
點壹貳壹公克，驗後淨重零點零肆玖貳公克），均沒收銷燬之。
    事  實
一、甲○○曾於民國91年間因搶奪、脫逃等案件，經本院以91年
    度訴字第406 號刑事判決分別判處有期徒刑2 年、4 月，應
    執行有期徒刑2 年2 月確定，於93年6 月9 日因縮短刑期假
    釋出監並付保護管束，於93年12月30日保護管束期滿視為執
    行完畢。其前於88年間因施用毒品案件，經本院以88年度毒
    聲字第5656號、裁定送勒戒處所觀察、勒戒後，認無繼續施
    用毒品之傾向，經臺灣彰化地方法院檢察署檢察官以88年度
    毒偵字第2177號為不起訴處分確定；復於89年間因施用毒品
    案件，經本院以89年度毒聲字第1502號、裁定送勒戒處所觀
    察、勒戒後，認無繼續施用毒品之傾向，經臺灣彰化地方法
    院檢察署檢察官以89年度毒偵字第1491號為不起訴處分確定
    ；復於90年間因3 犯施用毒品案件，經本院以90年度毒聲字
    第289 號裁定令入戒治處所施以強制戒治，並以90年度毒聲
    字第3170號裁定停止戒治付保護管束，於91年4 月10日保護
    管束期滿視為強制戒治執行完畢。詎其不知悔改，明知海洛
    因及甲基安非他命業經公告為毒品危害防制條例第2 條第2
    項所列管之第1 、2 級毒品，不得非法持有、施用，復基於
    施用第1 級毒品海洛因、第2 級毒品甲基安非他命之犯意，
    於前揭強制戒治執行完畢釋放後5 年內，於94年6 月22日凌
    晨3 時許，在其位於彰化縣彰化市○○路○ 段590 巷6 號住
    處內，分別將海洛因摻入香菸內點燃吸食或將甲基安非他命
    以玻璃球吸食器隔熱燒烤吸食煙霧之方式，施用第1 級毒品
    海洛因、第2 級毒品甲基安非他命各1 次。嗣經警方於94年
    6 月22日下午6 時許，在臺灣臺中地方法院檢察署拘留室內
    查獲，並扣得第1 級毒品海洛因1 包（淨重0.25公克，空包
    裝重0.25公克）、第2 級毒品甲基安非他命1 包（驗前淨重
    0.121 公克，驗後淨重0.0492公克）且於94年6 月22日晚上
    7 時5 分採尿送驗後，始知上情。
二、案經臺中縣警察局烏日分局報請臺灣臺中地方法院檢察署呈
    請臺灣高等法院臺中分院檢察署檢察長令轉臺灣彰化地方法
    院檢察署檢察官偵查起訴。
    理  由
一、本案被告甲○○所犯係死刑、無期徒刑、最輕本刑為3 年以
    上有期徒刑以外之罪，其於準備程序就前揭被訴事實為有罪
    之陳述，經受命法官告知簡式審判程序之旨，並聽取其與公
    訴人之意見後，本院認無不得或不宜改依簡式審判程序進行
    之處，爰依刑事訴訟法第273 條之1 第1 項、第284 條之1
    ，裁定本案由受命法官獨任進行簡式審判程序，合先敘明。
二、訊據被告對其於上揭時、地，分別施用第1 級毒品海洛因及
    第2 級毒品甲基安非他命之事實，於本院審理時（參見本院
    94年11月24日審判筆錄）均坦承不諱，且有扣案粉末1 包（
    淨重0.25公克，空包裝重0.25公克），經送驗後係第1 級毒
    品海洛因；另扣案晶體1 包（驗前淨重0.121 公克，驗後淨
    重0.0492公克），經送驗後係第2 級毒品甲基安非他命，此
    分別有法務部調查局94年11月7 日調科壹字第120016741 號
    鑑定通知書1 紙（參見本院卷宗）、憲兵司令部刑事鑑識中
    心94年10月5 日（94）安鑑字第02400 號鑑驗通知書1 紙（
    參見臺灣臺中地方法院檢察署94年度毒偵字第5481號卷宗第
    18頁）附卷可稽。另查：
  (一)被告係於94年6 月22日晚上7 時5 分，經臺灣臺中地方法院
    檢察署委託警方採集被告尿液送驗結果，分別呈嗎啡、甲基
    安非他命陽性反應，此有詮昕科技股份有限公司94年8 月2
    日報告編號00000000號濫用藥物尿液檢驗報告及偵辦毒品案
    件真實姓名年籍對照表各1 紙（參見臺灣臺中地方法院檢察
    署94年度核交字第42號偵查卷宗第25頁、臺中縣警察局烏日
    分局烏警刑字第0940053031號警卷第8 頁）附卷可稽，足見
    被告確有施用第1 、2 級毒品海洛因、甲基安非他命之事實
    無訛。
  (二)按海洛因施用入人體後水解還原成嗎啡，再循嗎啡之代謝方
    式排出體外，業據行政院衛生署藥物食品檢驗局73藥檢壹字
    第030221號函說明綦詳，且依醫學臨床實驗及根據英國藥學
    會出版ＩｓｏｌａｔｉｏｎａｎｄＩｎｄｅｎｔｉｆｉｃａ
    ｔｉｏｎｏｆＤｒｕｇｓ乙書第293 頁載明：海洛因經注射
    入人體後，在體內迅速水解成６ＭｏｎｏａｃｅｔｙＩｍｏ
    ｒｐｈｉｎｅ，再緩緩繼續水解成嗎啡，然後再循嗎啡之謝
    方式排出，同書第431 至432 頁並載有：嗎啡經注射入人體
    後，約50% 以上於8 小時內自尿中排出，至24小時排出約90
    % ，但48小時後仍有微量可檢出等語。又甲基安非他命經口
    服投與後，約70% 於24小時內可自尿液中排出，而其尿液內
    含甲基安非他命成分之檢出，與投與甲基安非它命的量、個
    人體質、檢驗儀器之精密度有關，通常採尿化驗是否呈陽性
    反應，應以投與後24小時內所採者為宜，此亦有行政院衛生
    署藥物食品檢驗局（80）藥檢醫字第4529號函可查。是參酌
    前揭報告，被告自白於前揭時間分別有施用第1 級毒品海洛
    因、第2 級毒品甲基安非他命各1 次之犯行等語，核與事實
    相符，應堪採信。
  (三)另犯毒品危害防制條例第10條施用第1 級、第2 級毒品之罪
    者，檢察官應先聲請法院裁定將被告令送勒戒處所觀察、勒
    戒，經觀察、勒戒後，認有繼續施用毒品傾向者，應由檢察
    官聲請法院裁定將被告令入戒治處所施以強制戒治，且經強
    制戒治執行完畢釋放後，5 年內再犯第10條之罪，檢察官應
    依一般刑事訴訟程序予以起訴論罪科刑，此觀諸毒品危害防
    制條例第20條第1 項、第2 項、第23條第2 項前段規定自明
    。經查，被告前於88年間因施用毒品案件，經本院以88年度
    毒聲字第5656號、裁定送勒戒處所觀察、勒戒後，認無繼續
    施用毒品之傾向，經臺灣彰化地方法院檢察署檢察官以88年
    度毒偵字第2177號為不起訴處分確定；復於89年間因施用毒
    品案件，經本院以89年度毒聲字第1502號、裁定送勒戒處所
    觀察、勒戒後，認無繼續施用毒品之傾向，經臺灣彰化地方
    法院檢察署檢察官以89年度毒偵字第1491號為不起訴處分確
    定；復於90年間因3 犯施用毒品案件，經本院以90年度毒聲
    字第289 號裁定令入戒治處所施以強制戒治，並以90年度毒
    聲字第3170號裁定停止戒治付保護管束，於91年4 月10日保
    護管束期滿視為強制戒治執行完畢等情之事實，此有臺灣高
    等法院被告全國前案紀錄表、臺灣彰化地方法院檢察署刑案
    資料查註紀錄表各1 紙附卷可參。被告前既曾因施用毒品案
    件，經強制戒治後，復因施用毒品，其於前開強制戒治執行
    完畢釋放後5 年內，再犯本案施用毒品罪，依毒品危害防制
    條例第23條第2 項之規定，屬應依法論罪科刑之行為，依前
    開說明，本案被告上開所為，係於91年4 月10日強制戒治執
    行完畢釋放後5 年內，再犯毒品危害防制條例第10條第1 、
    2 項施用第1 、2 級毒品罪，事證明確，被告上開犯行洵堪
    認定。
三、按海洛因、甲基安非他命為毒品危害防制條例第2 條第2 項
    第1 、2 款所明定之第1 、2 級毒品。核被告所為，係犯同
    條例第10條第1 項之施用第1 級毒品罪及同條例第10條第2
    項之施用第2 級毒品罪。被告持有第1 、2 級毒品進而施用
    ，持有之低度行為各為施用之高度行為所吸收，均不另論持
    有毒品之罪。被告所犯上開2 罪，罪名各別，行為互異，應
    分論併罰。另查，被告曾於91年間因搶奪、脫逃等案件，經
    本院以91年度訴字第406 號刑事判決分別判處有期徒刑2 年
    、4 月，應執行有期徒刑2 年2 月確定，於93年6 月9 日因
    縮短刑期假釋出監並付保護管束，於93年12月30日保護管束
    期滿視為執行完畢等情，此有臺灣高等法院被告全國前案紀
    錄表、臺灣彰化地方法院檢察署刑案資料查註紀錄表各1 份
    存卷可考，其於5 年內再犯本案有期徒刑以上之罪，為累犯
    ，應依刑法第47條之規定各加重其刑。爰審酌被告前因施用
    毒品案件，經觀察、勒戒及強制戒治執行完畢釋放後，仍未
    能徹底戒絕毒品，復犯本案施用毒品罪，顯見其無戒毒悔改
    之意，惟念其施用毒品之次數、施用毒品乃自戕一己之身體
    健康，尚未對他人造成危害，且犯後已坦承犯行，態度良好
    等一切情狀，各量處如主文所示之刑，並定其應執行之刑。
四、至扣案之粉末1 包（淨重0.25公克，空包裝重0.25公克）、
    晶體1 包（驗前淨重0.12 1公克，驗後淨重0.0492公克），
    經送驗後，分別係第1 級毒品海洛因、第2 級毒品甲基安非
    他命，已如前述，且包裝毒品之塑膠袋與前揭毒品無法析離
    ，均屬違禁物，不問是否屬與犯人所有與否，依毒品危害防
    制條例第18條第1 項前段規定，均併予宣告沒收銷燬之。又
    鑑定耗損之毒品，既已滅失，即無庸併予宣告沒收銷燬，附
    此敘明。
據上論斷，應依刑事訴訟法第273 條之1 第1 項、第299 條第1
項前段，毒品危害防制條例第10條第1 項、第2 項、第18條第1
項前段，刑法第11條、第47條、第51條第5 款，判決如主文。
本案經檢察官姚玎霖到庭執行職務。
中　　華　　民　　國　　94　　年　　11　　月　　25　　日
                  刑事第一庭    法  官  唐中興
以上正本證明與原本無異。
如不服本判決，應於判決送達後10日內向本院提出上訴狀 (須附
繕本 )。
中　　華　　民　　國　　94　　年　　11　　月　　25　　日
                                書記官  施惠卿
附錄本案判決論罪科刑法條：
毒品危害防制條例第10條
施用第1級毒品者，處6月以上5年以下有期徒刑。
施用第2級毒品者，處3年以下有期徒刑。
